【裁判字號】    97,小上,28
【裁判日期】    970225
【裁判案由】    損害賠償
【裁判全文】
臺灣臺北地方法院民事裁定              97年度小上字第28號
上  訴  人  乙○○
被  上訴人  甲○○
上列當事人間請求損害賠償事件，
上訴人對於中華民國97年1月2日本院新店簡易庭第一審判決（96
年度店小字第2551號），提起上訴，本院裁定如下：
    主    文
上訴駁回。
第二審訴訟費用新臺幣壹仟伍佰元由上訴人負擔。
    理    由
一、上訴意旨如附件。
二、按關於請求給付金錢或其他代替物或有價證券之訴訟，其標
    的金額或價額在新臺幣十萬元以下者，適用本章所定之小額
    程序。對於小額訴訟之第一審裁判，得上訴或抗告於管轄之
    地方法院，其審判以合議行之。對於前項第一審裁判之上訴
    或抗告，非以其違背法令為理由，不得為之。至其上訴狀內
    應記載上訴理由，表明下列各款事項：一、原判決所違背之
    法令及其具體內容。二、依訴訟資料可認為原判決有違背法
    令之具體事實，民事訴訟法第436條之8第1項、第436條之24
    、第436條之25分別定有明文。另所謂判決違背法令，上訴
    人以原判決有不適用法規或適用不當為上訴理由時，其上訴
    狀或理由書應有具體之指摘，並揭示該法規之條項或其內容
    ，若係成文法以外之法則，應揭示該法則之旨趣，倘為司法
    院解釋或本院之判例，則應揭示該判解之字號或其內容，如
    依民事訴訟法第469條所列各款事由提起第三審上訴者，其
    上訴狀或理由書應揭示合於該條款之事實，最高法院67年臺
    上字第2876號判例、70年臺上字第2027號判例、71年臺上字
    第314號判例可資參考。是當事人於小額訴訟程序提起上訴
    ，如依民事訴訟法第468條規定，以第一審判決有不適用法
    規或適用法規不當為理由時，其上訴狀或理由書應有具體之
    指摘，並揭示該法規之條項或其內容。若係成文法以外之法
    則，應揭示該法則之旨趣。倘為司法院解釋、或最高法院之
    判例，則應揭示該判解之字號或其內容。如以民事訴訟法第
    469條所列各款情形為理由時，其上訴狀或理由書，應揭示
    合於該條款之事實。上訴狀或理由書如未依此項方法表明者
    ，即難認為已對第一審判決之違背法令有具體之指摘，其上
    訴自難認為合法。
三、經查，本件訴訟標的金額為新臺幣（下同）2萬元，未逾10
    萬元，依民事訴訟法第436條之8第1項規定，訴訟標的金額
    未逾10萬元，應適用小額訴訟程序。上訴人對於小額程序之
    第一審判決提起上訴，核其上訴理由狀所載內容，均屬事實
    認定之範疇，為事實審法院之認定職權，與民事訴訟法第46
    8條、第469條之判決違背法令情形有別；此外，上訴人並無
    具體指摘原審有何合於民事訴訟法第468條或第469條第1款
    至第5款之違背法令事實，更未指明其所違反法令之條項或
    內容及具體指摘原審判決究係違反何種經驗法則或論理法則
    ，實難認上訴人業已合法表明「原判決有違背法令」之上訴
    理由；揆諸首揭說明，應認其上訴為不合法。
四、本件上訴人應負擔之第二審訴訟費用額確定為1,500元。
五、據上論結，本件上訴為不合法，依民事訴訟法第436條之32
    、第444條第1項、第95條、第78條、第436條之19第1項，裁
    定如主文。
中    華    民    國    97    年    2     月    25    日
                  民事第二庭審判長法  官  黃蓓蓓
                                  法  官  楊代華
                                  法  官  蔡政哲
上為正本係照原本作成
不得上訴（參見民事訴訟法第436條之30）
中    華    民    國    97    年    2     月    25    日
                                  書記官  曾靖雯


司法院資訊處製作；財團法人民間司法改革基金會備份。
